# 求助陈版主，新租赁准则下融资租赁的处理。

提问人：liuweisheng 时间：2022-03-02 12:06:42
2021 年A公司将本公司价值 1 亿的固定资产出售给融资租赁公司B，并进行返租 5 年。融资租赁公司支付资产购买款0.8亿元，本公司每年支付租赁及手续费 200 万元， 5 年后一次性支付0.8亿元， 5 年到期该固定资产归本公司所有。相当于抵押借款。
本公司未终止确认该批固定资产，收到的0.8亿元计入本公司长期应付款原值，每年支付 200 万元直接计入财务费用，期末按日期平均计算未支付的部分计提计入长期应付款-损益调整二级科目。
这样处理是否正确，谢谢版主解惑。

回答人：chenyiwei
你的处理基本合理。理论上长期应付款相关利息应采用实际利率法计算确认，如不重大的也可以采用直线法简化处理。